【裁判字號】    90,上易,765
【裁判日期】    900615
【裁判案由】    毒品危害防制條例
【裁判全文】
臺灣高等法院臺南分院刑事判決          九十年度上易字第七六五號  Ａ
      上  訴  人
      即  被  告  甲  ○  ○
右上訴人因違反毒品危害防制條例案件，不服臺灣台南地方法院八十九年度易字第二
四○一號中華民國九十年四月六日第一審判決（起訴案號：臺灣台南地方法院檢察署
八十九年度偵字第二一七○號），提起上訴，本院判決如左：
      主      文
上訴駁回。
      事      實
一、甲○○曾於民國（下同）八十六年間違反藥事法，經原審法院判處有期徒刑一年
    確定，於八十七年十一月十二日執行完畢。並曾因施用毒品案件，經強制戒治期
    滿後，由台灣台南地方法院檢察署檢察官於八十八年十月十一日以八十八年度戒
    毒偵字第三四號不起訴處分在案，詎於八十九年六月十四日下午五時回溯二十四
    小時內之某時，在台南縣市某處又施用第二級毒品安非他命，為警於同年月十四
    日下午五時採尿送驗而查獲。
二、案經台南縣警察局移送台灣台南地方法院檢察署檢察官偵查起訴。
      理      由
一、訊據上訴人即被告甲○○矢口否認右揭犯行，辯稱：當天伊在朋友家打牌，他們
    有施用毒品，可能因此吸到煙霧，伊並未施用毒品云云。惟查，一般而言，施用
    安非他命約百分之七十於口服後二十四小時內自尿中排出，被告經警查獲採尿送
    驗結果呈安非他命陽性反應，此有台南縣衛生局尿液檢驗成績書附卷可稽，且被
    告於原審審理中供稱：「那天我跟六、七位在一起，驗尿後，除了我以外，另外
    還有六、七位，都有安非他命反應。」等語，足認被告於八十九年六月十四日下
    午五時回溯二十四小時內之某時間確有施用安非他命，又被告前曾施用毒品案件
    ，經強制戒治期滿，而由台灣台南地方法院檢察署以於八十八年十月十一日以八
    十八年度戒毒偵字第三四號不起訴處分在案，其於五年內之八十九年六月十四日
    下午五時回溯二十四小時內，再施用第二級毒品，此有台灣台南地方法院檢察署
    刑案資料查註紀錄表附卷可參，被告空言否認施用毒品行為，委不足採，事證明
    確，其犯行洵堪認定。
二、核被告甲○○所為，係犯毒品危害防制條例第十條第二項施用第二級毒品罪。而
    其施用毒品前後持有毒品之低度行為已為其施用之高度行為所吸收，不另論罪。
    又被告曾八十六年間違反藥事法，經原審判處有期徒刑一年確定，於八十七年十
    一月十二日執行完畢，此有台灣台南地方法院檢察署刑案資料查註紀錄表及台灣
    高等法院被告全國前案紀錄表在卷可稽，其於有期徒刑執行完畢後，五年內再犯
    本件有期徒刑以上之罪，係屬累犯，應依刑法第四十七條之規定加重其刑。
三、原審適用毒品危害防制條例第十條第二項，刑法第十一條前段、第四十七條、第
    四十一條第一項前段，罰金罰鍰提高標準條例第二條，並審酌被告犯罪之動機、
    目的、手段、品行、犯罪後坦承犯行態度良好等一切情狀，量處有期徒刑陸月，
    併諭知易科罰金之折算標準，以資懲儆。核其認事用法俱無不合，量刑亦稱妥適
    ，被告上訴意旨否認犯罪，空言指摘原判決不當，並無可取，為無理由，應予駁
    回。
據上論結，應依刑事訴訟法第三百六十八條，判決如主文。
本案經檢察官吳忠賢到庭執行職務。
中    華    民    國      九十      年      六      月        十五      日
                                  臺灣高等法院臺南分院刑事第三庭
                                      審判長法官  黃    崑    宗
                                            法官  莊    俊    華
                                            法官  林    勝    木
右正本證明與原本無異。
不得上訴。
                                      法院書記官  吳    秋    賢
中    華    民    國      九十      年      六      月        十八      日
附錄：本判決論罪科刑法條
毒品危害防制條例第十條第二項
施用第二級毒品者，處三年以下有期徒刑。


司法院資訊處製作；財團法人民間司法改革基金會備份。
